【裁判字號】    91,易,1452
【裁判日期】    920227
【裁判案由】    傷害
【裁判全文】
臺灣臺北地方法院刑事判決                        九十一年度易字第一四五二號
    公  訴  人  臺灣臺北地方法院檢察署檢察官
    被      告  甲○○
    選任辯護人  何朝棟律師
右列被告因傷害案件，經檢察官聲請簡易判決處刑（八十九年偵續一字第二三八號）
，本院認為不宜以簡易判決處刑，改依通常程序判決如左：
    主  文
甲○○無罪。
    理  由
一、公訴意旨略以：被告甲○○與陳志榮、陳爵偉（陳志榮、陳爵偉均經檢察官不起
    訴處分）與告訴人丙○○均曾任職永慶房屋屋仲介公司（下稱「永慶公司」），
    離職後均遭永慶公司提出背信罪告訴，被告知悉告訴人將於該案審理中自白，恐
    對被告不利，乃於八十八年一月十八日九時許，由被告、陳志榮邀告訴人至臺北
    市大安森林公園，商談要求告訴人不得與永慶公司聯絡或提出通聯紀錄以示清白
    ，告訴人不從，被告乃基於傷害之故意，以拳頭毆打告訴人背部二拳，告訴人立
    即逃跑，被告仍接續前開傷害之故意，追打告訴人背部數拳，致告訴人右肩胛部
    挫傷瘀血三公分乘四公分、四公分乘四公分，下背部挫傷瘀血五公分乘五公分、
    五公分乘五公分。因認被告前開行為涉犯刑法第二百七十七條第一項普通傷害罪
    等語。
二、按犯罪事實應依證據認定之，無證據不得推定其犯罪事實。如不能證明被告犯罪
    者，應諭知無罪之判決，刑事訴訟法第一百五十四條、第三百零一條第一項分別
    定有明文。又告訴人之告訴，係以使被告受刑事訴追為目的，是其陳述是否與事
    實相符，仍應調查其他證據以資審認，亦有最高法院五十二年臺上字第一三００
    號判例要旨可為參照。
三、檢察官聲請意旨認為被告涉犯刑法第二百七十七條第一項之普通傷害罪嫌，無非
    以：本件被告犯罪事實有告訴人指訴、驗傷診斷書可資佐證，乃認被告所辯無非
    避重就輕之詞，不足採信等語，為其論據。訊據被告固坦承確於右揭時、地與告
    訴人商談涉訟之事實，惟堅決否認有何傷害告訴人之犯行，辯稱：不知道告訴人
    受傷如何而來，起訴內容並非事實等語。
四、經查：（一）告訴人所指訴被告基於傷害之故意，以拳頭毆打告訴人背部二拳，
    告訴人立即逃跑，被告仍接續前開傷害之故意，追打告訴人背部數拳等語，竟致
    告訴人右肩胛部挫傷瘀血三公分乘四公分、四公分乘四公分，下背部挫傷瘀血五
    公分乘五公分、五公分乘五公分等傷害，核其所受傷害情形，如係在追打之情況
    下，告訴人軀體受力似不致如斯之鉅，況告訴人亦未驗出於逃跑時遭巨力毆擊之
    膝、肘部跌傷，即與告訴意旨所指事實之常理未符，又縱如告訴意旨所稱被告係
    在盛怒之下毆擊告訴人，則告訴人初始應係正面被襲，被告更無在盛怒之情形下
    ，猶伺機繞至告訴人背後再加以毆打之理，是以告訴意旨所稱被告在公園之公共
    場所，於盛怒之下毆擊告訴人之說，亦無可採；（二）又告訴人於檢察官交互詢
    問中所稱有陳志榮、高莉倩看到等語（見本院審判筆錄第七頁末行），與其於檢
    察官偵查中所提出告訴狀（見八十八年度偵字第二六四六號偵查卷宗第一、二頁
    ）內容未有一語提及前揭傷害事實之情形互核結果，亦足認告訴人指訴情節前後
    並不一致，並無可採之處；（三）至於告訴人之父即證人乙○○雖於本院審判期
    日證稱被告曾向乙○○自白曾毆打告訴人二拳云云，但已經被告加以否認，證人
    乙○○既非在場親見告訴意旨所指之犯罪事實，又無其他證據可以佐證乙○○之
    證述為真，其證述即難遽採為對被告不利之認定；（四）再佐以告訴人於檢察官
    偵查中所舉之證人高莉倩亦於偵查中經檢察官命與被告對質，結果高莉倩證稱，
    在案發時、地，並未發生告訴人所指訴之犯罪事實（見八十八年度偵續字第二五
    八號第三四頁至第三六頁偵查筆錄高莉倩部分），亦堪認定被告否認前揭犯罪事
    實，並非無據；（五）況且本件告訴意旨所陳犯罪事實，曾經告訴人提起民事訴
    訟，迭經本院、臺灣高等法院詳加調查，均認定並無其事，而先後經本院八十九
    年度訴字第五四八三號、臺灣高等法院九十年度上易字第五一九號判決在案，業
    告確定，有該二份判決書影本，附於本院九十一年度易字第一四五二號刑事卷宗
    可憑，並經本院調卷閱明無訛。綜上所述，被告所提出之人證、書證人各有前開
    與常情或事實不符之處，依照前開說明，本件除告訴人之指訴外，尚無其他證據
    足認是否與事實相符，本院復查無其他積極之證據，足認被告確有任何傷害告訴
    人之犯行，被告更無庸另負自證無罪之舉證責任，本件不能證明被告有何公訴意
    旨所訴之事實，依照前開說明，應諭知無罪之判決，以免冤抑。
據上論斷，應依刑事訴訟法第四百五十二條、第三百零一條第一項，判決如主文。
本案經檢察官蔡宏展到庭執行職務
中      華      民      國    九十二    年      二      月    二十七    日
                                      臺灣臺北地方法院刑事第六庭
                                          法  官  黃程暉
右正本證明與原本無異。
如不服本判決，應於判決送達後十日內，向本院提出上訴狀。
                                          書記官  張華瓊
中      華      民      國  九十二    年      三      月      三      日


司法院資訊處製作；財團法人民間司法改革基金會備份。
